臺灣彰化地方法院彰化簡易庭民事判決
111年度彰簡字第378號
原      告  莊佳芸  
被      告  黃勝傭  
上列當事人間請求返還借款事件，本院於民國111年9月22日言詞
辯論終結，判決如下：
    主      文
一、被告應給付原告新臺幣34萬8,000元，及自民國111年8月2日
    起至清償日止，按週年利率百分之5計算之利息。
二、原告其餘之訴駁回。　　
三、訴訟費用由被告負擔。　　
四、本判決第一項得假執行，但被告如以新臺幣34萬8,000元為
    原告預供擔保，得免為假執行。
五、原告其餘假執行之聲請駁回。　　
    事實及理由
一、原告主張：兩造原為男女朋友，被告在交往期間之民國97年
    1月22日至101年11月18日止，多次陸續向原告借款合計新臺
    幣（下同）40萬元，然被告迄今僅償還5萬2,000元給原告，
    而仍積欠34萬8,000元。因此，原告茲依民法第478條之規定
    ，請求被告返還34萬8,000元，並以起訴狀繕本之送達催告
    被告償還等語，並聲明：被告應給付原告34萬8,000元，及
    自起訴狀繕本送達後30日之翌日起至清償日止，按週年利率
    百分之5計算之利息；願供擔保，請准宣告假執行。
二、被告經合法通知後，未於言詞辯論期日到場，亦未提出書狀
    作何聲明或陳述。
三、原告主張之上開事實，業據其提出具被告簽名及捺印之收據
    與本票為證，而已於相當時期受合法通知之未到庭被告亦未
    提出書狀爭執，則依民事訴訟法第280條第3項前段、第1項
    前段之規定，應視同自認，故堪認原告所主張之上開事實為
    真正；又因起訴狀繕本送達被告後遭以遷移為由退回（見本
    院卷第33、34頁），導致送達、催告不合法，故本院認原告
    所請求之法定遲延利息，應自擴張訴之聲明之民事準備狀繕
    本送達後30日之翌日即111年8月2日（見本院卷第39、55頁
    ）起算，始生民法第478條合法催告1個月，並致被告應負給
    付遲延責任之效力。因此，原告依民法第478條之規定，請
    求被告給付34萬8,000元，及自111年8月2日起至清償日止，
    按週年利率百分之5計算之利息，為有理由，應予准許，逾
    此範圍之請求，則無理由，應予駁回。
四、關於假執行之說明：原告勝訴部分，所命給付金額未逾50萬
    元，爰依民事訴訟法第436條第2項、第389條第1項第5款之
    規定，依職權宣告假執行，並依民事訴訟法第436條第2項、
    第392條第2項之規定，依職權酌定相當擔保金額，宣告被告
    預供擔保，得免為假執行。又原告就其勝訴部分雖陳明願供
    擔保請准宣告假執行，然此僅是促使本院職權之發動，故毋
    庸為准駁之諭知。至原告就其敗訴部分陳明願供擔保聲請宣
    告假執行，已因訴之駁回而失所依據，應併予駁回。
五、訴訟費用負擔之依據：民事訴訟法第79條。　　
中　　華　　民　　國　　111 　年　　9 　　月　　23　　日
                  彰化簡易庭  法  官  許嘉仁
以上正本係照原本作成。
如不服本判決，須於判決送達後20日內向本院提出上訴狀（須按
他造當事人之人數附繕本）。如委任律師提起上訴者，應一併繳
納上訴審裁判費。
中　　華　　民　　國　　111 　年　　9 　　月　　23　　日
        　　　　　　　        書記官  陳火典